【裁判字號】    94,上易,2261
【裁判日期】    950330
【裁判案由】    傷害等
【裁判全文】
臺灣高等法院刑事判決                94年度上易字第2261號
    上  訴  人  臺灣台北地方法院檢察署檢察官
    上  訴  人
    即  被  告  甲○○
    上  訴  人
    即  被  告  乙○○
上列上訴人因被告傷害等案件，不服臺灣臺北地方法院94年度易
字第1383號，中華民國94年11月29日第一審判決（起訴案號：臺
灣臺北地方法院檢察署94年度偵字第5213號），提起上訴，本院
判決如下：
    主  文
原判決撤銷。
甲○○以加害生命之事，恐嚇他人致生危害於安全，累犯，處有
期徒刑伍月，如易科罰金，以佰元折算壹日；又共同傷害人之
身體，累犯，處有期徒刑肆月，如易科罰金，以佰元折算壹日
。應執行有期徒刑柒月，如易科罰金，以佰元折算壹日。
乙○○共同傷害人之身體，處有期徒刑參月，如易科罰金，以
佰元折算壹日。
    事  實
一、甲○○曾於民國九十二年間因妨害自由案件，經原審以九十
    二年度易字第一一五三號判決處有期徒刑六月確定，並於九
    十三年四月十九日易科罰金執行完畢，詎猶不知悔改，因其
    女友之父親與胡勤恆曾發生糾紛，遂與乙○○於九十四年二
    月二十二日二十二時三十分許前往胡勤恆位在臺北市中山區
    ○○○路三段三十六號七樓之五住處，並於胡勤恆開門後作
    勢欲強行進入其住處，惟因胡勤恆因與甲○○、乙○○素不
    相識，遂以雙手阻擋甲○○、乙○○進入，並詢問其等到訪
    之原因。此際，甲○○竟基於恐嚇危害安全之犯意，對胡勤
    恆恫稱：「只要住在同一棟四樓之一的宋先生少了一根汗毛
    ，就要你死在門裡面」等語，以此加害生命之事恐嚇胡勤恆
    ，使其心生畏懼，致生危害於生命安全。惟胡勤恆仍拒絕其
    等進入屋內，雙方乃發生肢體推擠，甲○○復另行起意與乙
    ○○基於傷害之犯意聯絡，共同出手毆打胡勤恆之頭、手等
    部位，二人復將胡勤恆自大門內拉出，並順勢推其撞擊懸掛
    於對面牆壁之玻璃鏡框，致胡勤恆受有頭部外傷、臉部撕裂
    傷、顏面及鼻部挫傷、頸部肌肉拉傷、左手掌挫傷、兩側手
    肘擦傷、右下肢擦傷等傷害後，遂逕行離去。嗣胡勤恆記下
    甲○○、乙○○二人所駕汽車之車牌號碼並報警追緝，始循
    線查獲。
二、案經胡勤恆訴由臺北市政府警察局中山分局報告臺灣臺北地
    方法院檢察署檢察官偵查起訴。
    理  由
一、訊據被告甲○○、乙○○均矢口否認有何共同傷害犯行，被
    告甲○○亦否認有何恐嚇行為。被告甲○○辯稱，當晚伊與
    乙○○至告訴人胡恆勤住處，目的只是單純調解紛爭，告訴
    人傷勢是雙方拉扯造成，伊是雙方拉扑過失造成告訴人傷害
    ，至於恐嚇部分，完全是告訴人片面之詞，並不可信云云。
    被告乙○○則辯稱，當日發生衝突時，伊僅係在一旁勸架，
    伊並未動手毆打告訴人胡勤恆云云。
二、經查，被告甲○○上開恐嚇犯行，業據證人即告訴人胡勤恆
    於原審審理中證稱，伊於前揭時間、地點打開門後，被告二
    人就想衝進來，伊便拉著門擋在門口，問他們怎麼回事，被
    告甲○○就說「如果四樓之一的宋先生再掉一根汗毛，我就
    叫你死在裡面」等語恐嚇伊，被告甲○○說這句話的時候聲
    音很大，而且很兇，伊感覺很害怕等語（見原審卷第六十三
    頁），核與證人陳秀純於原審證稱，伊當時站在告訴人住家
    裡面那道門旁邊，有聽到被告甲○○講話講的很大聲，說如
    果四樓之一的宋先生有什麼問題的話，我要你死在家裡等語
    大致相符（見原審卷第七十頁、第七十四頁），另證人即被
    告乙○○雖證稱，伊與被告甲○○當時從頭到尾什麼話都沒
    有說云云（見原審卷第八十八頁），惟參諸被告甲○○已自
    承伊係因女友之父與告訴人胡勤恆發生糾紛，一時氣不過而
    去找告訴人理論等語（見偵查卷第八頁），則其等抵達告訴
    人住所後，竟未發一語即與告訴人發生上開肢體推擠，事後
    並安靜離開，顯與常理相悖，難以採信，而證人胡勤恆、陳
    秀純於原審審理時經隔離後，仍為內容一致之證詞，且其等
    所證述之事實，較與常情相符，是該二人之證詞，應係可採
    ，是被告甲○○以加害生命之事，恐嚇告訴人胡勤恆致生危
    害於安全之犯行，堪以認定。
三、另查被告二人共同傷害告訴人身體之事實，業據告訴人即證
    人胡勤恆於原審審理中證稱，當天大約晚上十點半前後，被
    告甲○○急按其住處門鈴，伊是大樓主委，所以必須開門看
    是否有什麼事情，開門後，被告甲○○、乙○○馬上就要衝
    進來，伊就拉著門擋在門口，他們衝不進來，被告甲○○就
    先出言恐嚇，隨即開始動手毆打伊的臉及胸部，被告乙○○
    見狀就跟著一起毆打伊，接著被告甲○○又把伊從門內拉到
    走廊，往對面掛鏡框的牆壁撞擊，撞到整個鏡框都碎掉，打
    完以後被告二人就乘坐大樓的電梯下樓逃跑，伊趕快搭乘另
    外一部電梯下樓追趕，追出門口把他們的車號記下來，警察
    便依照車號查到被告二人（見原審卷第六十二頁至第六十六
    頁）等語，核與證人陳秀純於原審審理時證稱，當晚被告甲
    ○○、乙○○按電鈴按得很急，因為胡勤恆是擔任大樓主委
    ，所以也沒有問清楚是誰，就把門打開，伊就跟著探頭出來
    看，只見胡勤恆擋在門口不讓被告二人衝進來家裡，接著被
    告甲○○、乙○○就開始毆打胡勤恆，伊一直喊說，有什麼
    事情我們到派出所再說，不要動手，但被告二人還是抓告訴
    人胡勤恆的頭去撞擊對面的牆壁，撞到掛在牆上的鏡框都碎
    裂了等語，並稱，而且被告乙○○根本沒有勸架，他有動手
    打告訴人胡勤恆，他的眼鏡是他在毆打胡勤恆的時候，胡勤
    恆用手擋住時才掉下來的等語相符（見原審卷第七十頁至第
    七十六頁），此外，復有馬偕紀念醫院診斷證明書、車籍資
    料證明書（見偵查卷第二十一頁、第二十二頁）、告訴人住
    處現場照片三幀（見偵查卷第三十七頁）、告訴人住處平面
    圖一張（見偵查卷第四十九頁）在卷可參，足見告訴人胡勤
    恆所指訴其受被告二人毆打之過程及傷勢並非虛假。被告甲
    ○○雖辯稱伊是過失傷害告訴人云云，惟自告訴人胡勤恆所
    受之頭部、顏面、頸部、左手掌、兩側手肘、右下肢等多處
    傷害及傷勢判斷，其傷害若非故意為之，應無由嚴重至此，
    且觀之上開告訴人住處現場照片，告訴人大門對面牆壁所懸
    掛之玻璃鏡框業於受告訴人之撞擊而碎裂損壞，而告訴人既
    極力拉住其住所大門避免被告二人闖入，其之所以與懸掛於
    大門對面之鏡框撞擊，勢必係遭被告二人強力拉扯而致之，
    是被告甲○○辯稱告訴人之傷勢係因其過失所致云云，顯不
    足採。綜合上情，被告二人共同傷害犯行，均足堪認定，本
    案事證明確，應予依法論科。
四、核被告甲○○所為，係犯刑法第二百七十七條第一項之傷害
    罪及刑法第三百零五條恐嚇危害安全罪，而被告乙○○之所
    為，則係犯刑法第二百七十七條第一項之傷害罪。被告甲○
    ○、乙○○就上開傷害犯行間，有犯意聯絡及行為分擔，為
    共同正犯。又被告甲○○所犯傷害罪及恐嚇危害安全罪間，
    犯意互殊，行為各別，應予分論併罰。另查，被告甲○○曾
    於九十二年間因妨害自由案件，經原審以九十二年度易字第
    一一五三號判決處有期徒刑六月確定，並於九十三年四月十
    九日易科罰金執行完畢之事實，有本院被告全國前案紀錄表
    在卷可稽，其受有期徒刑執行完畢後，五年以內再犯有期徒
    刑以上之上開二罪，均為累犯，各應依法加重其刑。
五、原審予以被告等論罪科刑，固非無據，惟查被告於上訴後與
    告訴人達成和解，並取得告訴人的諒解，此有雙方所立和解
    書影本一份附在本院卷內可參，告訴人於本院審理時亦到庭
    表示原諒被告，並請求法院給予被告二人自新機會，此被告
    犯後態度及告訴人的諒解，為原審所未能及時審酌。公訴人
    依告訴人具狀請求上訴認原審量刑過輕，請求從重量刑，及
    上訴人即被告等人上訴意旨仍執前詞提起上訴，均認原審判
    決不當，請求撤銷改判，雖無理由，惟原審既有上開可議之
    處，自應由本院撤銷原審判決，另行改判。爰審酌被告甲○
    ○曾有違反槍砲彈藥刀械管制條例，妨害自由等前科，素行
    非佳，因細故即邀同被告乙○○至告訴人住處尋釁毆打告訴
    人，並以加害他人生命之事恐嚇告訴人，而被告乙○○年紀
    尚輕，不思努力上進，竟僅因被告甲○○之邀約即為上開犯
    行，亦非可取，並衡及告訴人所受傷勢，事後已與告訴人達
    成和解，賠償告訴人，並取得告訴人諒解，當庭表示給予被
    告自新機會及被告犯後態度等一切情狀，分別量處如主文所
    示之刑，及諭知易科罰金之折算標準，並就被告甲○○部分
    定應執行之刑，及易科罰金之折算標準。
據上論斷，應依刑事訴訟法第369條第1項前段、第364條、第299
條第1項前段，刑法第28條、第277條第1項、第305條、第47條、
第51條第5款、第41條第1項前段， 罰金罰鍰提高標準條例第1條
前段、第2條，判決如主文。
本案經檢察官周志榮到庭執行職務。
中    華    民    國    95    年    3     月    30    日
                  刑事第４庭    審判長法  官  蔡秀雄
                                      法  官  黃金富
                                      法  官  周煙平
以上正本證明與原本無異。
不得上訴。
                                      書記官  蕭麗珍
中    華    民    國    95    年    4     月    4     日
附錄：本案論罪科刑法條
刑法第277條第1項
傷害人之身體或健康者，處 3 年以下有期徒刑、拘役或 1 千元
以下罰金。
犯前項之罪因而致人於死者，處無期徒刑或 7 年以上有期徒刑；
致重傷者，處 3 年以上 10 年以下有期徒刑。
刑法第305條
以加害生命、身體、自由、名譽、財產之事，恐嚇他人致生危害
於安全者，處2年以下有期徒刑、拘役或300元以下罰金。


司法院資訊處製作；財團法人民間司法改革基金會備份。
